【裁判字號】    97,台上,413
【裁判日期】    970306
【裁判案由】    履行契約
【裁判全文】
最高法院民事裁定              九十七年度台上字第四一三號
上  訴  人  甲○○
訴訟代理人  謝聰文律師
被 上訴 人  乙○○
            丙○○
            丁○○（民國83年4月27日生）
兼上列一人
法定代理人  戊○○  住同上
共      同
訴訟代理人  吳玲華律師
上列當事人間請求履行契約事件，上訴人對於中華民國九十六年
十二月十一日台灣高等法院第二審更審判決（九十六年度重上更
(二)字第四一號），提起上訴，本院裁定如下：
    主  文
上訴駁回。
第三審訴訟費用由上訴人負擔。
    理  由
按上訴第三審法院，非以原判決違背法令為理由，不得為之。又
提起上訴，上訴狀內應記載上訴理由，其以民事訴訟法第四百六
十九條所定事由提起第三審上訴者，應於上訴狀內表明，原判決
所違背之法令及其具體內容，暨依訴訟資料合於該違背法令之具
體事實。其依同法第四百六十九條之一規定提起上訴者，並應具
體敘述為從事法之續造、確保裁判之一致性或其他所涉及之法律
見解具有原則上重要性之理由。同法第四百六十七條、第四百七
十條第二項分別定有明文。而依同法第四百六十八條規定，判決
不適用法規或適用不當者，為違背法令；依同法第四百六十九條
規定，判決有該條所列各款情形之一者，為當然違背法令。是當
事人提起第三審上訴，如合併以同法第四百六十九條及第四百六
十九條之一之事由為上訴理由時，其上訴狀或理由書應表明該判
決所違背之法令條項，或有關判例、解釋字號，或成文法以外之
習慣或法理等及其具體內容，暨係依何訴訟資料合於該違背法令
之具體事實，並具體敘述為從事法之續造、確保裁判之一致性或
其他所涉及之法律見解具有原則上重要性之理由。如未依上述方
法表明，或其所表明者與上開法條規定不合時，即難認為已合法
表明上訴理由，其上訴自非合法。本件上訴人對於原判決提起第
三審上訴，雖以該判決違背法令為由，惟核其上訴理由狀所載內
容，係就原審取捨證據、認定事實及解釋契約之職權行使所論斷
：被上訴人戊○○因其先夫吳震宇與上訴人及訴外人涂百洲合夥
購買坐落桃園縣平鎮市○○段五五七、五五八地號土地全部及同
段五九二地號土地應有部分二分之一，因登記為該土地所有人磐
新建設股份有限公司（下稱磐新公司）股份數有爭議，戊○○於
吳震宇死亡後，與上訴人幾經協商，上訴人同意給付被上訴人等
人新台幣一千七百二十八萬元，並於民國八十七年三月二日傳真
協議書（下稱系爭協議書）及上開金額之二紙支票給被上訴人之
律師，查系爭協議書上有上訴人之簽名，上訴人並自認其為系爭
協議書之要約人，非僅要約引誘而已，而上訴人於另案誹謗刑事
案件審理時，自承授權訴外人劉榮基處理與戊○○之間紛爭，佐
以證人即系爭協議書之丁方孫主悅所證，可認劉榮基確係上訴人
授權與戊○○洽談系爭協議書事宜之代理人。則其代理傳真系爭
協議書之要約行為，不僅對戊○○發生拘束力，對被上訴人乙○
○、丙○○、丁○○及協議書之丙方王宗李、丁方孫主悅均發生
拘束力，戊○○於同日在吳玲華律師辦公室收受系爭協議書之傳
真後，既以協議書乙、丙、丁方之代理人身分向劉榮基為承諾之
意思表示，足見該承諾之意思表示已到達上訴人。再審視系爭協
議書之約定，被上訴人取得一千七百二十八萬元，與孫主悅、王
宗李交付股份轉讓書係一體之對待給付，上訴人自無與孫主悅單
獨意思表示一致之餘地。上訴人既不爭執與孫主悅有就系爭協議
書意思表示一致，且孫主悅已依協議內容履行所為股權轉讓行為
，由上訴人取得孫主悅股份，益足認雙方之意思表示已一致；而
王宗李係戊○○之大哥，已授權戊○○代為處理其名下磐新公司
股份事宜，戊○○於承諾後即與上訴人約定當天下午在吳玲華律
師事務所履約，王宗李亦受通知攜印章前往蓋股份轉讓書，苦等
上訴人不到才離去，並經王宗李證實，則王宗李名下之磐新公司
股份縱尚未過戶，乃屬得另行請求履約之問題，與系爭協議書有
否成立無關，可見系爭協議已成立並生效。從而，被上訴人經催
告上訴人給付未果後，請求上訴人給付前開金額本息，洵屬正當
，應予准許等情，指摘為不當，並就原審命為辯論及已論斷者，
泛言謂為違法，而非表明該判決所違背之法令及其具體內容，暨
依訴訟資料合於該違背法令之具體事實，更未具體敘述為從事法
之續造、確保裁判之一致性或其他所涉及之法律見解具有原則上
重要性之理由，難認其已合法表明上訴理由。依首揭說明，應認
其上訴為不合法。
據上論結，本件上訴為不合法。依民事訴訟法第四百八十一條、
第四百四十四條第一項前段、第九十五條、第七十八條，裁定如
主文。
中    華    民    國  九十七  年    三    月    六    日
                      最高法院民事第六庭
                          審判長法官  朱  建  男
                                法官  顏  南  全
                                法官  林  大  洋
                                法官  鄭  傑  夫
                                法官  蘇  清  恭
      本件正本證明與原本無異
                                      書  記  官
中    華    民    國  九十七  年    三    月   十七   日
                                                      Ｋ


司法院資訊處製作；財團法人民間司法改革基金會備份。
